臺灣雲林地方法院民事判決
110年度訴字第635號
原      告  騰邦投資有限公司

法定代理人  葉振富  
訴訟代理人  季佩芃律師
複  代理人  鍾奇維  

被      告  蔡金成  
訴訟代理人  崔駿武律師
上列當事人間請求給付分期買賣價金事件，本院於民國111年3月
18日言詞辯論終結，判決如下：
    主  文
原告之訴及假執行之聲請均駁回。
訴訟費用由原告負擔。
    事實及理由
壹、程序方面：
　  按訴狀送達後，原告不得將原訴變更或追加他訴，但擴張或
    減縮應受判決事項之聲明者，不在此限。民事訴訟法第255 
    條第1 項第3 款定有明文。本件原告起訴時，僅聲明：被告
    應給付原告新臺幣（下同）3,222,500元，及自民國93年2月
    14日起至清償日止，按年利率百分之10.92計算之利息，嗣
    於111年1月11日具狀追加「願供擔保請准宣告假執行」為其
    聲明（見本院卷第21頁），核原告所為訴之聲明變更，係擴
    張應受判決事項之聲明，揆諸上開規定，並無不合，應予准
    許。
貳、實體方面：
一、原告起訴主張：
  ㈠訴外人弘陞交通有限公司於91年2月5日，邀同被告為連帶保
    證人與訴外人太設企業股份有限公司臺北分公司（下稱太設
    公司）簽立分期付款買賣合約書，詎料，訴外人弘陞交通有
    限公司並未依約償還本息，被告應就上開債務負連帶清償責
    任。
  ㈡嗣訴外人太設公司更名為「茂豐租賃股份有限公司」（下稱
    茂豐公司），訴外人茂豐公司於110年1月27日將其對債務人
    之債權及連帶保證人、相關繼受人等未清償債權本金暨相關
    利息、違約金、墊付費用等債權、擔保物權及其他一切從屬
    之權利讓與原告。
  ㈢綜上，聲明：⒈被告應給付原告3,222,500元，及自93年2月14
    日起至清償日止，按年利率百分之10.92計算之利息。⒉願供
    擔保請准宣告假執行。
二、被告辯以：
  ㈠被告於支付命令異議時主張本件債務已經清償。
  ㈡嗣於本案審理中為時效抗辯。
  ㈢綜上，聲明：原告之訴駁回。
三、本院之判斷
　㈠原告主張訴外人弘陞交通有限公司與訴外人太設公司簽訂附
    條件買賣契約書，被告為訴外人弘陞交通有限公司之連帶保
    證人，訴外人太設公司業已將本件債權讓與原告等事實，業
    據其提出附條件買賣契約書、債權讓與證明書、淡水紅樹林
    郵局654號存證信函、客戶承作合約相關資料、經濟部函文
    、公司變更事項登記表等件附於本院110年度司促字第9225
    號支付命令卷宗為憑，堪認為真。
　㈡按請求權，因15年間不行使而消滅。但法律所定期間較短者
    ，依其規定；消滅時效，自請求權可行使時起算；時效完成
    後，債務人得拒絕給付。民法第125條、第128條及第144條
    分別定有明文。經查，本件依「附條件買賣契約書」所示，
    分期付款期間為91年2月10日至95年1月10日共48期，每期12
    9,000元，依各期應付日期及金額開立票據，給付價款如有
    一期遲延或票據有任一期不獲兌現時，債務人喪失期限利益
    （見本院110年度司促字第9225號卷，下稱支付命令卷，第3
    頁），故而，被告於93年4月10日該期之票據成為拒絕往來
    戶時，債務應已視為全部到期，此有原告所提之客戶承作合
    約相關資料為憑（見支付命令卷第7頁），則自93年4月10日
    起債權人即可就全部債權行使其權利，而自93年4月10日起
    至本件原告聲請支付命令即110年11月24日止已超過15年，
    原告未能舉證在此期間有何時效中斷之事由，堪認被告時效
    抗辯核屬有據，其拒絕給付，應為有理由。
四、綜上所述，本件被告時效抗辯為有理由，原告請求權消滅，
    故原告提起本件訴訟，請求被告應給付原告3,222,500元，
    及自93年2月14日起至清償日止，按年利率百分之10.92計算
    之利息，為無理由，應予駁回。原告之訴既經駁回，其假執
    行之聲請即失所依附，應併予駁回，
五、本件為判決基礎之事證已臻明確，兩造其餘攻擊防禦之方法
    ，經本院斟酌後，認均不足以影響本判決之結果，自無逐一
    詳予論駁之必要，併此敘明。
六、訴訟費用負擔之依據：民事訴訟法第78條。
中　　華　　民　　國　　111 　年　　3 　　月　　29　　日
                  民事第二庭    法  官  洪儀芳

以上正本係照原本作成。
如對本判決上訴，須於判決送達後廿日內向本院提出上訴狀。如
委任律師提起上訴者，應一併繳納上訴審裁判費。
中　　華　　民　　國　　111 　年　　3 　　月　　29　　日
                                書記官　林左茹